臺灣高等法院刑事裁定
109年度抗字第1589號
抗  告  人
即  受刑人  林琪珉



上列抗告人即受刑人因聲請定其應執行刑案件，不服臺灣基隆地
方法院109年度聲字第670號，中華民國109年7月21日裁定，提起
抗告，本院裁定如下：
　　主　文
抗告駁回。
　　理　由
一、按裁判確定前犯數罪者，併合處罰之；數罪併罰，有二裁判
    以上者，依刑法第51條之規定，定其應執行之刑；宣告多數
    有期徒刑者，於各刑中之最長期以上，各刑合併之刑期以下
    ，定其刑期，但不得逾30年，刑法第50條第1項前段、第
　　53條、第51條第5款分別定有明文。次按法律上屬於自由裁
    量事項，尚非概無法律性之拘束，在法律上有其外部界限及
    內部界限。前者法律之具體規定，使法院得以具體選擇為適
    當裁判，此為自由裁量之外部界限。後者法院為自由裁量時
    ，應考量法律之目的，法律秩序之理念所在，此為自由裁量
    之內部界限。法院為裁判時，兩者均不得有所踰越（最高法
    院92年度台非字第187號判決意旨參照）。又對於定應執行
    刑之案件，法院所為刑之酌定，本屬實體法上賦予法院依個
    案自由裁量之職權，如所為裁量未逾法定範圍（即各刑中之
    最長期以上、各刑合併之刑期以下之法定範圍內），且無濫
    權情形，即無違法可言（最高法院101年度台抗字第463 號
    裁定意旨參照）。次按數罪併罰之案件，其各罪判決均係宣
    告刑，並非執行刑，縱令各案中一部分犯罪之宣告刑在形式
    上已經執行，仍應依法聲請犯罪事實最後判決之法院裁定，
    然後再依所裁定之執行刑，換發指揮書併合執行，其前已執
    行之有期徒刑部分，僅應予扣除而不能認為已執行完畢，在
    所裁定之執行刑尚未執行完畢前，各案之宣告刑不發生執行
    完畢之問題（最高法院90年度台非字第340號、95年度台非
    字第320號判決同此意旨）。是經法院以判決或裁定定其數
    罪之應執行刑確定者，該數罪所定之應執行刑尚未全部執行
    完畢，則其他已執行完畢之數罪仍應視為未執行完畢。
二、經查，本件抗告人即受刑人甲○○（下稱抗告人）因詐欺等罪
    ，經原審法院、臺灣新北地方法院及本院分別判處如附表所
    示之刑確定在案，而如附表編號2至25所示之罪，係在附表
    編號1所示之罪判決確定日即民國106年7月20日前所犯。檢
    察官聲請依刑法第53條、第51條第5款就附表所示之罪定應
    執行刑，自屬正當，考量抗告人犯罪情節、行為次數，對於
    抗告人所犯數罪為整體非難評價及刑法量刑公平正義理念之
    內部限制，復權衡審酌抗告人之責任與整體刑法目的及相關
    刑事政策，認原裁定所定應執行刑有期徒刑2年，係在各宣
    告刑之最長期（3年2月）以上，各刑合併之刑期（43年5月
    ）以下，況抗告人所犯附表編號1至2之罪，曾經臺灣新北地
    方法院（下稱新北地院）定應執行有期徒刑7月；抗告人所
    犯附表編號3至22之罪，曾經本院以106年度原上訴字第107
    號判決定應執行有期徒刑7年11月，有桃園地院107年度聲字
    第3278號刑事裁定、本院106年度原上訴字第107號刑事判決
    附卷可稽（見執聲卷第8至9頁、第34至83頁），原審定應執
    行刑為有期徒刑10年，合於刑法第51條第5款規定所定之外
    部界限及內部性界限，復無違反比例、平等諸原則之裁量權
    濫用情形，應屬妥適。抗告意旨略以：數罪併罰合併定應執
    行刑時，應顧及比例原則及0.7計算方式，並非毫無拘束隨
    意裁定，合併後之遞減刑其均有計算方式，抗告人雖犯25罪
    ，但均為微罪，聲請數罪合併定應執行刑最後只減少8個月
    ，確已違反比例原則，請重新定應執行刑，以令國家人民對
    法律信任度更加純熟云云。然查：原裁定已審酌抗告人犯罪
    之情節及行為次數，對於抗告人所犯數罪為整體評價，核屬
    法院裁量職權之適法行使，難謂與比例原則、罪責相當原則
    、責任遞減原則有違，亦難認有與社會法律情感不符之情。
    抗告人所執前詞，指摘原裁定不當，為無理由，應予駁回。
三、據上論結，應依刑事訴訟法第412條，裁定如主文。
中　　華　　民　　國　　109 　年　　9 　　月　　28　　日
                  刑事第九庭    審判長法　官  潘翠雪
                                      法　官  俞秀美
                                      法　官  陳俞婷
以上正本證明與原本無異。
如不服本裁定，應於收受送達後五日內向本院提出抗告狀。
                                      書記官  陳麗津
中　　華　　民　　國　　109 　年　　9 　　月　　30　　日
附表
編          號  １ ２ ３ 罪          名  毒品危害防制條例 妨害公務 詐欺 宣    告    刑  有期徒刑3月 有期徒刑5月 有期徒刑1年10月 犯  罪  日  期  105年10月26日 105年10月28日 105年7月27日 偵查(自訴)機關年  度  案  號  基隆地檢106年度毒偵字第837號 新北地檢105 年度偵字第32600 號、第32601號、第32602號、第32701 號、第32820 號、第32821號 臺北地檢105 年度少連偵字第134 號、第137號、第140號、第143號、第149號、第156 號、第162號、第169號、第174號、第176號、第178號、105年度偵字第 21842號、第22745 號、第24053號、第25843號、106 年度少連偵字第5號、第13號、106年度偵字第1335號 最  後事實審 法    院 基隆地院 新北地院 臺灣高院  案    號 106 年度基簡字第791號 105年度訴字第1331號、106年度訴字第348號、第489號、第873號、第1112號 106 年度原上訴字第107號  判決日期 106年5月18日 107年4月26日 107年7月10日 確  定判  決 法    院 基隆地院 新北地院 最高法院  案    號 106年度基簡字第791號 105年度訴字第1331號、106年度訴字第348號、第489號、第873號、第1112號 107年度台上字第3707號  確定日期 106年7月20日 107年6月5日 107年11月29日 是否為得易科罰金之案件  是  是  否  備            註  基隆地檢109年度執字第2545號（已執畢）  新北地檢107年度執字第11089號  臺北地檢107年度執字第9312號    編號1至2，曾經新北地院以107年度聲字第3278號裁定定應執行有期徒刑7月。  編號3至22，曾經臺灣高院以106年原上訴字第107號判決定應執行有期徒刑7年11月。 
編          號  ４ ５ ６ 罪          名  詐欺 詐欺 詐欺 宣    告    刑  有期徒刑1年10月 有期徒刑1年10月 有期徒刑1年10月 犯  罪  日  期  105年8月11日 105年9月19日 105年9月23日 偵查(自訴)機關年  度  案  號  臺北地檢105年度少連偵字第134 號、第137號、第140號、第143號、第149號、第156 號、第162號、第169號、第174號、第176號、第178號、105年度偵字第 21842號、第22745 號、第24053號、第25843號、106 年度少連偵字第5號、第13號、106年度偵字第1335號 臺北地檢105年度少連偵字第134 號、第137號、第140號、第143號、第149號、第156 號、第162號、第169號、第174號、第176號、第178號、105年度偵字第 21842號、第22745 號、第24053號、第25843號、106 年度少連偵字第5號、第13號、106年度偵字第1335號 臺北地檢105年度少連偵字第134 號、第137號、第140號、第143號、第149 號、第156號、第162號、第169號、第174號、第176號、第178號、105年度偵字第 21842號、第22745 號、第24053號、第25843號、106 年度少連偵字第5號、第13號、106年度偵字第1335號 最  後事實審 法    院 臺灣高院 臺灣高院 臺灣高院  案    號  106年度原上訴字第107號 106年度原上訴字第107號 106年度原上訴字第107號  判決日期 107年7月10日 107年7月10日 107年7月10日 確  定判  決 法    院 最高法院 最高法院 最高法院  案    號  107年度台上字第3707號 107年度台上字第3707號 107年度台上字第3707號  判    決確定日期 107年11月29日  107年11月29日  107年11月29日  是否為得易科罰金之案件  否  否  否  備            註  臺北地檢107年度執字第9312號     編號3至22，曾經臺灣高院以106年原上訴字第107號判決定應執行有期徒刑7年11月。   
編          號  ７ ８ ９ 罪          名  詐欺 詐欺 詐欺 宣    告    刑  有期徒刑1年10月 有期徒刑1年11月 有期徒刑1年11月 犯  罪  日  期  105年9月29日 105年8月18日 105年9月30日 偵查(自訴)機關年  度  案  號  臺北地檢105年度少連偵字第134 號、第137號、第140號、第143號、第149號、第156 號、第162號、第169號、第174號、第176號、第178號、105年度偵字第 21842號、第22745 號、第24053號、第25843號、106 年度少連偵字第5號、第13號、106年度偵字第1335號 臺北地檢105年度少連偵字第134 號、第137號、第140號、第143號、第149號、第156 號、第162號、第169號、第174號、第176號、第178號、105年度偵字第 21842號、第22745 號、第24053號、第25843號、106 年度少連偵字第5號、第13號、106年度偵字第1335號 臺北地檢105年度少連偵字第134 號、第137號、第140號、第143號、第149號、第156 號、第162號、第169號、第174號、第176號、第178號、105年度偵字第 21842號、第22745 號、第24053號、第25843號、106 年度少連偵字第5號、第13號、106年度偵字第1335號 最  後事實審 法    院 臺灣高院 臺灣高院 臺灣高院  案    號  106年度原上訴字第107號 106年度原上訴字第107號 106年度原上訴字第107號  判決日期 107年7月10日 107年7月10日 107年7月10日 確  定判  決 法    院 最高法院 最高法院 最高法院  案    號  107年度台上字第3707號 107年度台上字第3707號 107年度台上字第3707號  判    決確定日期 107年11月29日  107年11月29日  107年11月29日  是否為得易科罰金之案件  否  否  否  備            註  臺北地檢107年度執字第9312號     編號3至22，曾經臺灣高院以106年原上訴字第107號判決定應執行有期徒刑7年11月。   
編          號     罪          名  詐欺 詐欺 詐欺 宣    告    刑  有期徒刑2年4月 有期徒刑2年5月 有期徒刑2年11月 犯  罪  日  期  105年9月5日 105年8月17日 105年8月15日 偵查(自訴)機關年  度  案  號  臺北地檢105年度少連偵字第134 號、第137號、第140號、第143號、第149號、第156 號、第162號、第169號、第174號、第176號、第178號、105年度偵字第 21842號、第22745 號、第24053號、第25843號、106 年度少連偵字第5號、第13號、106年度偵字第1335號 臺北地檢105年度少連偵字第134 號、第137號、第140號、第143號、第149號、第156 號、第162號、第169號、第174號、第176號、第178號、105年度偵字第 21842號、第22745 號、第24053號、第25843號、106 年度少連偵字第5號、第13號、106年度偵字第1335號 臺北地檢105年度少連偵字第134 號、第137號、第140號、第143號、第149號、第156 號、第162號、第169號、第174號、第176號、第178號、105年度偵字第 21842號、第22745 號、第24053號、第25843號、106 年度少連偵字第5號、第13號、106年度偵字第1335號 最  後事實審 法    院 臺灣高院 臺灣高院 臺灣高院  案    號  106年度原上訴字第107號 106年度原上訴字第107號 106年度原上訴字第107號  判決日期 107年7月10日 107年7月10日 107年7月10日 確  定判  決 法    院 最高法院 最高法院 最高法院  案    號  107年度台上字第3707號 107年度台上字第3707號 107年度台上字第3707號  判    決確定日期 107年11月29日  107年11月29日  107年11月29日  是否為得易科罰金之案件  否  否  否  備            註  臺北地檢107年度執字第9312號     編號3至22，曾經臺灣高院以106年原上訴字第107號判決定應執行有期徒刑7年11月。   
編          號     罪          名  詐欺 詐欺 詐欺 宣    告    刑  有期徒刑2年11月 有期徒刑1年6月 有期徒刑1年8月 犯  罪  日  期  105年9月10日 105年9月22日 105年9月22日 偵查(自訴)機關年  度  案  號  臺北地檢105年度少連偵字第134 號、第137號、第140號、第143號、第149號、第156 號、第162號、第169號、第174號、第176號、第178號、105年度偵字第 21842號、第22745 號、第24053號、第25843號、106 年度少連偵字第5號、第13號、106年度偵字第1335號 臺北地檢105年度少連偵字第134 號、第137號、第140號、第143號、第149號、第156 號、第162號、第169號、第174號、第176號、第178號、105年度偵字第 21842號、第22745 號、第24053號、第25843號、106 年度少連偵字第5號、第13號、106年度偵字第1335號 臺北地檢105年度少連偵字第134 號、第137號、第140號、第143號、第149號、第156 號、第162號、第169號、第174號、第176號、第178號、105年度偵字第 21842號、第22745 號、第24053號、第25843號、106 年度少連偵字第5號、第13號、106年度偵字第1335號 最  後    事實審 法    院 臺灣高院 臺灣高院 臺灣高院  案    號  106年度原上訴字第107號 106年度原上訴字第107號 106年度原上訴字第107號  判決日期 107年7月10日 107年7月10日 107年7月10日 確  定   判  決 法    院 最高法院 最高法院 最高法院  案    號  107年度台上字第3707號 107年度台上字第3707號 107年度台上字第3707號  判    決確定日期 107年11月29日  107年11月29日  107年11月29日  是否為得易科罰金之案件  否  否  否  備            註  臺北地檢107年度執字第9312號     編號3至22，曾經臺灣高院以106年原上訴字第107號判決定應執行有期徒刑7年11月。   
編          號     罪          名  詐欺 詐欺 詐欺 宣    告    刑  有期徒刑1年7月 有期徒刑1年9月 有期徒刑2年8月 犯  罪  日  期  105年9月29日 105年9月26日 105年9月20日 偵查(自訴)機關年  度  案  號  臺北地檢105年度少連偵字第134 號、第137號、第140號、第143號、第149號、第156 號、第162號、第169號、第174號、第176號、第178號、105年度偵字第 21842號、第22745 號、第24053號、第25843號、106 年度少連偵字第5號、第13號、106年度偵字第1335號 臺北地檢105年度少連偵字第134 號、第137號、第140號、第143號、第149號、第156 號、第162號、第169號、第174號、第176號、第178號、105年度偵字第 21842號、第22745 號、第24053號、第25843號、106 年度少連偵字第5號、第13號、106年度偵字第1335號 臺北地檢105年度少連偵字第134 號、第137號、第140號、第143號、第149號、第156 號、第162號、第169號、第174號、第176號、第178號、105年度偵字第 21842號、第22745 號、第24053號、第25843號、106 年度少連偵字第5號、第13號、106年度偵字第1335號 最  後事實審 法    院 臺灣高院 臺灣高院 臺灣高院  案    號  106年度原上訴字第107號 106年度原上訴字第107號 106年度原上訴字第107號  判決日期 107年7月10日 107年7月10日 107年7月10日 確  定判  決 法    院 最高法院 最高法院 最高法院  案    號  107年度台上字第3707號 107年度台上字第3707號 107年度台上字第3707號  判    決確定日期 107年11月29日  107年11月29日  107年11月29日  是否為得易科罰金之案件  否  否  否  備            註  臺北地檢107年度執字第9312號     編號3至22，曾經臺灣高院以106年原上訴字第107號判決定應執行有期徒刑7年11月。   
編          號     罪          名  詐欺 詐欺 詐欺 宣    告    刑  有期徒刑2年8月 有期徒刑3年2月 有期徒刑1年 犯  罪  日  期  105年9月30日 105年9月22日 105年10月6日 偵查(自訴)機關年  度  案  號  臺北地檢105年度少連偵字第134 號、第137號、第140號、第143號、第149號、第156 號、第162號、第169號、第174號、第176號、第178號、105年度偵字第 21842號、第22745 號、第24053號、第25843號、106 年度少連偵字第5號、第13號、106年度偵字第1335號 臺北地檢105年度少連偵字第134 號、第137號、第140號、第143號、第149號、第156 號、第162號、第169號、第174號、第176號、第178號、105年度偵字第 21842號、第22745 號、第24053號、第25843號、106 年度少連偵字第5號、第13號、106年度偵字第1335號 臺北地檢105年度少連偵字第134 號、第137號、第140號、第143號、第149號、第156 號、第162號、第169號、第174號、第176號、第178號、105年度偵字第 21842號、第22745 號、第24053號、第25843號、106 年度少連偵字第5號、第13號、106年度偵字第1335號 最  後事實審 法    院 臺灣高院 臺灣高院 臺灣高院  案    號  106年度原上訴字第107號 106年度原上訴字第107號 106年度原上訴字第107號  判決日期 107年7月10日 107年7月10日 107年7月10日 確  定判  決 法    院 最高法院 最高法院 最高法院  案    號  107年度台上字第3707號 107年度台上字第3707號 107年度台上字第3707號  判    決確定日期 107年11月29日  107年11月29日  107年11月29日  是否為得易科罰金之案件  否  否  否  備            註  臺北地檢107年度執字第9312號     編號3至22，曾經臺灣高院以106年原上訴字第107號判決定應執行有期徒刑7年11月。   
編          號     罪          名  詐欺 貪污治罪條例 詐欺 宣    告    刑  有期徒刑1年 有期徒刑3月 有期徒刑1年4月 犯  罪  日  期   105年10月27日  106年4 月至5月間某日 106年4月2日、4月17日、4月19日 偵查(自訴)機關年  度  案  號  臺北地檢105年度少連偵字第134 號、第137號、第140號、第143號、第149號、第156 號、第162號、第169號、第174號、第176號、第178號、105年度偵字第 21842號、第22745 號、第24053號、第25843號、106 年度少連偵字第5號、第13號、106年度偵字第1335號 基隆地檢107年度偵字第2525號、第4614號 基隆地檢107年度偵字第2291號 最  後    事實審 法    院 臺灣高院 基隆地院 基隆地院  案    號  106年度原上訴字第107號 109年度基簡字第143號 109年度訴字第49號  判決日期 107年7月10日 109年1月20日 109年3月5日 確  定   判  決 法    院 最高法院 基隆地院 基隆地院  案    號  107年度台上字第3707號 109年度基簡字第143號 109年度訴字第49號  判    決確定日期 107年11月29日  109年2月24日  109年4月6日  是否為得易科罰金之案件  否  否  否  備            註  臺北地檢107年度執字第9312號 基隆地檢109年度執字第721號 基隆地檢109年度執字第933號   編號3至22，曾經臺灣高院以106年原上訴字第107號判決定應執行有期徒刑7年11月。   
編          號   罪          名  詐欺 宣    告    刑  有期徒刑7月 犯  罪  日  期   105年7月21日至同年月25日 偵查(自訴)機關年  度  案  號  基隆地檢107年度少速偵字第9號 最  後    事實審 法    院 基隆地院  案    號  109年度訴字第36號  判決日期 109年3月2日 確  定   判  決 法    院 基隆地院  案    號  109年度訴字第36號  判    決確定日期 109年4月6日  是否為得易科罰金之案件  否  備            註   基隆地檢109年度執字第1165號